【裁判字號】    95,易,623
【裁判日期】    950427
【裁判案由】    毒品危害防制條例
【裁判全文】
臺灣臺中地方法院刑事判決               95年度易字第623號
公  訴  人  臺灣臺中地方法院檢察署檢察官
被      告  甲○○
                    國民
上列被告因違反毒品危害防制條例案件，經檢察官提起公訴（九
十五年度毒偵字第四九七號），本院合議庭裁定改以簡式審判程
序審理，判決如左：
    主  文
甲○○施用第二級毒品，累犯，處有期徒刑陸月，如易科罰金，
以佰元折算壹日。扣案之玻璃球吸食器一個沒收。
    犯罪事實
一、甲○○曾於民國八十七年間，因施用毒品案件，經本院以八
    十七年度毒聲字第一八八四號裁定送觀察、勒戒後，認有繼
    續施用毒品傾向，再經本院以八十七年度毒聲字第二二三○
    號裁定令入戒治處所施以強制戒治一年，期間曾經評定為合
    格而無繼續戒治必要，經本院以八十八年度毒聲字第三九九
    八號裁定停止戒治，所餘戒治期間付保護管束，至八十八年
    十月二日保護管束期滿執行完畢，由臺灣臺中地方法院檢察
    署檢察官以八十八年度戒毒偵字第一六七號為不起訴處分確
    定；又於八十九年間，因施用第二級毒品案件，經本院以八
    十九年度毒聲字第五三九三號裁定令入戒治處所施以強制戒
    治一年，期間曾經評定為合格而無繼續戒治必要，經本院以
    九十年度毒聲字第四四一四號裁定停止戒治，所餘戒治期間
    付保護管束，至九十年十月三十一日保護管束期滿執行完畢
    ，而此施用毒品部分，並經臺灣臺中地方法院檢察署檢察官
    提起公訴，經本院於九十年間判處有期徒刑六月確定，甫於
    九十一年六月二日執行完畢。詎甲○○猶不知戒絕，明知甲
    基安非他命已列為毒品危害防制條例第二條第二項第二款所
    稱之第二級毒品，竟於強制戒治執行完畢後五年內，仍基於
    施用第二級毒品甲基安非他命之犯意，於向不詳姓名年籍綽
    號「阿炮」之人購得第二級毒品甲基安非他命後，即於九十
    五年一月十三日晚上十時許，在其位於臺中縣太平市○○路
    （起訴書誤載為太原路）一○巷四○號之一居所，以將第二
    級毒品甲基安非他命放置在玻璃球吸食器內，然後以火燒烤
    其底部，使生白煙吸入體內之方法，施用第二級毒品甲基安
    非他命一次。嗣於翌日即同年月十四日凌晨二時三十分許，
    在位於同市○○路三一八號五樓之一其友人之住處為警查獲
    ，並扣得甲○○所有供其施用第二級毒品甲基安非他命之玻
    璃球吸食器一個。
二、案經臺中市警察局第三分局報請臺灣臺中地方法院檢察署檢
    察官偵查起訴。
    理  由
一、訊據被告甲○○對於在上開時、地，非法施用第二級毒品甲
    基安非他命一次之犯罪事實供承不諱，且被告於九十五年一
    月十四日為警查獲時所採集之尿液，經送詮昕科技股份有限
    公司檢驗結果，確呈甲基安非他命類陽性反應，有該公司濫
    用藥物尿液檢驗報告一紙在卷可稽，此外，復有被告所有供
    其施用第二級毒品甲基安非他命所用之玻璃球吸食器一個扣
    案可資佐證，足見被告之自白與事實相符，而堪以採信。本
    件事證明確，被告施用第二級毒品甲基安非他命一次之犯行
    ，堪以認定。
二、被告前於八十七年間，因施用毒品案件，經本院以八十七年
    度毒聲字第一八八四號裁定送觀察、勒戒後，認有繼續施用
    毒品傾向，再經本院以八十七年度毒聲字第二二三○號裁定
    令入戒治處所施以強制戒治一年，期間曾經評定為合格而無
    繼續戒治必要，經本院以八十八年度毒聲字第三九九八號裁
    定停止戒治，所餘戒治期間付保護管束，至八十八年十月二
    日保護管束期滿執行完畢，由臺灣臺中地方法院檢察署檢察
    官以八十八年度戒毒偵字第一六七號為不起訴處分確定；又
    於八十九年間，因施用毒品案件，經本院以八十九年度毒聲
    字第五三九三號裁定令入戒治處所施以強制戒治一年，期間
    曾經評定為合格而無繼續戒治必要，經本院以九十年度毒聲
    字第四四一四號裁定停止戒治，所餘戒治期間付保護管束，
    至九十年十月三十一日保護管束期滿執行完畢等情，有臺灣
    臺中地方法院檢察署刑案資料查註紀錄表及臺灣高等法院被
    告前案紀錄表各一份附卷可參。被告於前案強制戒治執行完
    畢後，五年內再犯本件施用第二級毒品罪，應予依法論科。
三、查甲基安非他命係毒品危害防制條例第二條第二項第二款所
    規定之第二級毒品。被告於前案強制戒治執行完畢釋放後，
    五年內再行施用第二級毒品甲基安非他命之行為，核係犯同
    條例第十條第二項之施用第二級毒品罪。其持有毒品之行為
    ，意在供己施用，故持有之低度行為，應為施用之高度行為
    所吸收，不另論罪。被告前於九十年間，因違反毒品危害防
    制條例案件，經本院判處有期徒刑六月確定，甫於九十一年
    六月二日執行完畢，有前揭刑案資料查註紀錄表及被告前案
    紀錄表可參，其於有期徒刑執行完畢後五年內，再犯本件有
    期徒刑以上之罪，為累犯，應依法加重其刑。爰審酌被告前
    因施用毒品犯行，經一次觀察、勒戒及二次強制戒治，甚至
    有期徒刑之執行，竟猶故態復萌，再施用毒品甲基安非他命
    不輟，無視於毒品對於自身健康之戕害及國家對於杜絕毒品
    犯罪之禁令，惡性非輕，惟念其施用次數僅有一次，且犯後
    坦認罪行，態度尚佳等一切情狀，量處如主文所示之刑，並
    諭知易科罰金之折算標準。扣案之玻璃球吸食器一個，為被
    告所有，且為供被告犯本件施用第二級毒品甲基安非他命所
    用之物，業據其於本院審理時供明在卷，爰依刑法第三十八
    條第一項第二款規定，宣告沒收。。
據上論斷，應依刑事訴訟法第二百七十三條之一第一項、第二百
九十九條第一項前段，毒品危害防制條例第十條第二項，刑法第
十一條前段、第四十七條、第四十一條第一項前段、第三十八條
第一項第二款，罰金罰鍰提高標準條例第二條，判決如主文。
本案經檢察官乙○○到庭執行職務。
中    華    民    國    95    年    4     月    27    日
                  刑事第三庭    法  官  郭 妙 俐
上正本證明與原本無異。
如不服本判決，應於送達後十日內向本院提出上訴狀（須附繕
本），上訴於臺灣高等法院臺中分院。
                                書記官  陳 玉 芬
中    華    民    國    95    年    4     月    27    日
附錄本案論罪科刑法條全文
毒品危害防制條例第十條
施用第一級毒品者，處六月以上五年以下有期徒刑。
施用第二級毒品者，處三年以下有期徒刑。
附錄論罪科刑法條


司法院資訊處製作；財團法人民間司法改革基金會備份。
